最高法院刑事判決　　　　　　　　　　　　　　　九十三年度台上字第三０四六號
　　上　訴　人　甲○○
　　選任辯護人　邱基祥律師
右上訴人因違反槍砲彈藥刀械管制條例等罪案件，不服台灣高等法院中華民國九十三
年三月九日第二審判決（九十三年度上訴字第九０號，起訴案號：台灣台北地方法院
檢察署九十二年度偵字第一五三八六號），提起上訴，本院判決如左：
    主  文
原判決關於未經許可寄藏手槍部分撤銷，發回台灣高等法院。
其他上訴駁回。
    理  由
一關於發回部分（即違反槍砲彈藥刀械管制條例部分）：
原判決認定上訴人甲○○於民國九十二年一月底之某日，在台北市○○路與興隆路口
，受綽號萬年祺（已歿，五十九年十月一日生，身分證字號：Ｚ000000000
號）之委託，未經許可，代為寄藏具殺傷力之巴西ＴＡＵＲＵＳ廠製造之ＰＴ１１１
型口徑九ｍｍ之制式半自動手槍一把（含彈匣一個，槍枝管制編號：第000000
0000號）、美國ＳＭＩＴＨ＆ＷＥＳＳＯＮ廠製造之四九型口徑０‧三八０吋制
式轉輪手槍一把（槍枝管制編號：第0000000000號）、子彈一百四十四顆
（原扣案子彈共一百四十九顆，檢察官起訴書誤載為一百四十七顆，且原口徑九ｍｍ
制式子彈有八十四顆，鑑驗時試射三顆，已剩八十一顆；而原口徑０‧三八０制式子
彈六十五顆，鑑驗時試射二顆，已剩六十三顆），並旋即將之分別藏放於台北市○○
區○○路二十一巷十一號一樓租屋處及台北市大同區○○○路○段四十一號三樓，嗣
於九十二年七月八日晚上七時四十分許，在台北市大安區○○○路○段二二三巷四十
號前為警逮捕，並於其身上查扣經變造之戴少君身分證一張，並經警循線追查，分別
在台北市○○區○○路二十一巷十一號一樓搜索查獲前開具殺傷力之巴西ＴＡＵＲＵ
Ｓ廠製造之ＰＴ１１１型口徑九ｍｍ之制式半自動手槍一把（含彈匣一個）、美國Ｓ
ＭＩＴＨ＆ＷＥＳＳＯＮ廠製造之四九型口徑０‧三八０吋制式轉輪手槍一把、制式
子彈四十一顆（檢察官起訴書誤載為三十九顆），在台北市○○○路○段四十一號三
樓查獲制式子彈一百零八顆等情。因而維持第一審依想像競合犯關係論處上訴人未經
許可，寄藏手槍罪刑之判決，駁回上訴人在第二審之上訴，固非無見。
惟查：(一)、依卷內台北市政府警察局南港分局之偵訊筆錄（第一次）所載，警方僅於
九十二年七月八日二十時十五分在上訴人租屋台北市○○路二十一巷十一號一樓及台
北市○○○路○段四十一號三樓三一六號搜索，分別查獲制式子彈而已，並未查獲手
槍。之後，警方問其第一次所作之筆錄是否實在時，上訴人始供稱：「此次被警方查
到我想以後重新做人，決定向警方坦白我租屋處尚藏有三把制式手槍及一把玩具烏茲
槍。」等語，並帶同警察人員前往其台北市○○路二十一巷十一號一樓租處，果於該
處查獲美製九０手槍（此槍嗣經鑑定撞針擊發功能已損壞，不具殺傷力）、巴西製九
０手槍，三八轉輪手槍、及玩具烏茲衝鋒槍各一支等情（見偵查卷第五、六、十、十
四頁），則上訴人此項行為，與槍砲彈藥刀械管制條例第十八條第一項「犯本條例之
罪自首，並報繳其持有之全部槍砲、彈藥、刀械者，減輕或免除其刑」之規定，是否
相符，攸關法律之適用，原審未予調查說明，遽行判決，委有調查未盡及理由不備之
違誤。(二)、依原判決事實所載，上訴人所寄藏之槍枝係巴西製之九０制式半自動手槍
與美製四九型口徑０．三八０吋制式轉輪手槍，此等制式手槍應屬於槍砲彈藥刀械管
制條例第四條第一款所稱之「手槍」，而非屬所稱「其他可發射金屬或子彈具有殺傷
力之各式槍砲。」，乃原判決理由二（二）認扣案之槍枝屬所稱之「其他可發射子彈
具有殺傷力之槍砲」；扣案之制式子彈，亦屬同條例第一項第二款所稱「具殺傷力之
彈藥」等語，均有可議；且如上訴人所寄藏之槍枝係屬「其他可發射金屬或子彈具有
殺傷力之各式槍砲。」，則其所為係觸犯同條例第十一條第四項之罪，而原判決卻認
係犯同條例第七條第四項之未經許可寄藏手槍罪，亦有理由矛盾之違誤。上訴意旨指
摘原判決關於此部分不當，非無理由，應認此部分有撤銷發回更審之原因。
二關於駁回部分（即行使偽造私文書部分）：
按第三審上訴書狀，應敘述上訴之理由，其未敘述者，得於提起上訴後十日內補提理
由書於原審法院，已逾上述期間，而於第三審法院未判決前仍未提出上訴理由書狀者
，第三審法院應以判決駁回之，刑事訴訟法第三百八十二條第一項、第三百九十五條
後段規定甚明。本件上訴人所犯違反槍砲彈藥刀械管制條例及偽造文書案件，不服原
審判決，於九十三年三月二十四日提起上訴，僅敘述關於違反槍砲彈藥刀械管制條例
部分之上訴理由，對於偽造文書之部分，則未敘述其上訴理由，迄今逾期已久，於本
院未判決前仍未提出，依上開規定其此部分上訴自非合法，應予駁回。
據上論結，應依刑事訴訟法第三百九十七條、第四百零一條、第三百九十五條後段，
判決如主文。
中　　　華　　　民　　　國　　九十三　　年　　　六　　　月　　 十七 　　日
                              最高法院刑事第七庭
                                  審判長法官  莊　登　照
                                        法官  洪　明　輝
                                        法官  黃　一　鑫
                                        法官  魏　新　和
                                        法官  林　秀　夫
      右正本證明與原本無異
                                              書  記  官
中　　　華　　　民　　　國　　九十三　　年　　　六　　　月　　二十一　　日
                                                                        Ｂ
